# 上市公司投资有限合伙企业

提问人：PIL 时间：2018-03-05 20:53:10
上市公司A本年对有限合伙企业投资 500 万，占比5%，非劣后级出资，即无须合并有限合伙企业；年报审计对该笔出资进行审计时是否需取得有限合伙企业对外投资项目的基本情况，即是否出现投资亏损从而导致上市公司投资减值，仅仅取得有限合伙企业报表（有限合伙企业报表比较简单）似乎不太充分

回答人：chenyiwei
建议尽量要求取得取得有限合伙企业对外投资项目的基本情况，以作为复核期末公允价值及判断是否发生减值的参考。